臺灣彰化地方法院刑事判決　　　　　　　 94年度訴字第697號
公　訴　人　臺灣彰化地方法院檢察署檢察官愛股
被　　　告　甲Ｊ○
選任辯護人　周啟同律師
上列被告因常業竊盜案件，經檢察官提起公訴（九十四年度偵字
第一六八五號、第二三八五號、九十四年度偵緝字第一二九號、
第一三○號）及移送併案審理（九十四年度偵字第四○六五號）
，於本院準備程序中，被告就被訴及併案事實均為有罪之陳述，
經裁定改行簡式審判程序，本院判決如下：
    主  文
甲Ｊ○共同以犯竊盜罪為常業，累犯，處有期徒刑肆年，並應於
刑之執行前令入勞動場所強制工作年。扣案如附表二所示之物
均沒收。
    事  實
一、甲Ｊ○前於民國八十五年間曾因妨害自由案件，經法院判處
    有期徒刑七月確定；又於八十七年間分別因妨害公務及違反
    槍砲彈藥刀械管制條例案件，分別經法院判處有期徒刑五月
    、二年八月確定，嗣並經定應執行有期徒刑三年；再於八十
    七年間因妨害自由案件，經法院判處有期徒刑二年確定。而
    其入監接續執行前開案件後，於九十年十一月十六日縮短刑
    期假釋出監，甫於九十三年三月十四日因假釋期滿未經撤銷
    ，而視為執行完畢。詎仍不知悔改，與陳昱璇、李榮洲、周
    成福、梁峰晟、郭靜雄、林志民、朱志敏、范瑞光、崔玉榮
    、羅文傑、陳信朋、蕭明進、Ｖ○○、蕭奮聰、李榮豐、劉
    耀升、蔡精鋼（以上十七人由檢察官另案偵辦或由法院另案
    審理中）等人，組成竊車拆解集團，渠等即共同基於為自己
    不法所有之意圖，並基於常業竊盜之犯意聯絡，推由甲Ｊ○
    、陳信朋、陳昱璇、蕭明進、Ｖ○○、蕭奮聰等人，於附表
    一所示之時、地，以渠等所有如附表二所示之工具，竊取如
    附表一所示玄○○等一百八十六人所有或使用之中之車輛及
    車內財物，得手後，即將所竊得之自小客車，或運至位於雲
    林縣西螺鎮○○道附近「小娘娘理容店」前、雲林縣崙背鄉
    臺十九線北端外環道交叉路口等地，交由梁峰晟、林志民、
    周成福等人，駕駛至位於雲林縣二崙鄉三塊厝十四之二號由
    周成福所承租之鐵皮屋內，或運至彰化縣社頭鄉○○路○段
    一○○巷十三弄一號由劉耀升所提供之工廠，或運至二林鎮
    某果菜市場旁及二林鎮老人文康活動中心旁等地，交由蔡精
    鋼駕駛至其位於彰化縣二林鎮之汽車解體廠內，再由梁峰晟
    、郭靜雄、林志民、周成福、范瑞光、朱志敏、范瑞光、崔
    玉榮、蔡精鋼等人，以附表三所示之工具拆解車體，復推由
    梁峰晟、周成福、李榮豐及蔡精鋼等人，負責將所拆解之汽
    車零件低價銷售予各地之汽車零件商銷贓，而甲Ｊ○每竊得
    一部汽車，可分得數千元不等之贓款，其即恃以維生。嗣渠
    等先後於下述時、地為警查獲：(1)於九十三年七月八日下午
    三時三十分許，為警在前揭劉耀升所提供之工廠內，當場查
    獲劉耀升、李榮豐、梁峰晟、林志民、郭靜雄等人正在拆解
    竊得之車輛，並扣得如附表三所示李榮豐、郭靜雄、林志民
    所有，供梁峰晟、郭靜雄、林志民拆解贓車之工具（此因非
    屬竊車工具，無須沒收）；(2)於九十三年七月二十八日上午
    十時許，為警在位於雲林縣二崙鄉三塊厝十四之二號鐵皮屋
    工內，查獲數部拆解中之車輛，並扣得附表三所示周成福所
    有，供梁峰晟、郭靜雄、林志民、周成福、范瑞光等人拆解
    贓車之工具（此亦非屬竊車工具，無須沒收）；後經郭靜雄
    、梁峰晟等人向員警表明拆解後之車牌係丟棄於前開雲林縣
    二崙鄉排水溝內，即由員警於九十三年九月二十日，前往雲
    林縣二崙鄉八角亭排水圳上游之來惠橋下、崙背鄉八角亭排
    水圳羅厝段福興橋下打撈車牌，並於福興橋下共撈得遭竊之
    九十五輛車車牌；(3)復由Ｖ○○於九十三年九月三日、十一
    月十一日，主動帶同警方至附表一編號九、十八、五十六、
    九十二、一○五、一○九、一一○、一一四所示之地點查證
    而查獲，嗣另由蕭奮聰於九十三年十月九日，主動帶同警方
    至附表一編號一二○、一二四、一二五所示之地點查證而查
    獲；(4)後警於九十三年十二月十六日下午二時五十分許，持
    本院核發之搜索票，至李榮洲經營位於雲林縣西螺鎮安定里
    安定二七之五號一樓之明裕汽車材料行搜索，扣得如附表二
    所示李榮洲及周成福所有供該竊車集團竊車所用之工具及李
    榮洲所有之銷售帳簿四本、客戶聯絡簿二張等物（帳簿及客
    戶聯絡簿非屬竊車工具，無須沒收），並逮捕遭通緝躲藏在
    該材料行之周成福；(5)嗣警依甲Ｊ○、陳昱璇使用行動電話
    監聽資料及發話基地臺位置及車牌號碼五Ｍ—二六八八號自
    小客車上之ＧＰＳ衛星追蹤器，於九十四年二月二十八日下
    午由臺中市○○路跟監至雲林縣北港鎮○○路七三之一號，
    於同日夜間八時五十分許在該處逮捕當時已遭通緝之甲Ｊ○
    、陳昱璇，並扣得如附表二所示甲Ｊ○及陳昱璇所有供該竊
    車集團竊車所用之工具一批。
二、案經彰化縣警察局移送臺灣彰化地方法院檢察署檢察官偵查
    起訴。
    理  由
一、訊據被告甲Ｊ○對於上揭犯罪事實坦承不諱，核與如附表一
    所示之被害人玄○○、ｏ○辰等人於警詢時指述之情節相符
    ，並據證人即共犯Ｖ○○、蕭奮聰、周成福、朱志敏、范瑞
    光、崔玉榮、梁峰晟、周成福、范瑞光、崔玉榮、李榮洲、
    郭靜雄、林志明、朱志敏、李榮洲等人分別於警詢及偵查中
    證述屬實，且有雲林縣二崙鄉三塊厝十四之二號鐵皮屋工廠
    、彰化縣社頭鄉○○路○段一○○巷十三弄一號工廠照片、
    現場位置圖及撈取車牌現場照片、內政部警政署刑事警察局
    鑑驗書一份附卷可按，及附表二、三所示之物品扣案足資佐
    證，本件事證已臻明確，被告上揭常業竊盜犯行，堪以認定
    。
二、按刑法上所謂常業犯，指反覆以同種類行為為目的之社會活
    動之職業性犯罪而言，至於犯罪所得之多寡，是否恃此犯罪
    為唯一之謀生職業，則非所問，縱令兼有其他職業，仍無礙
    於該常業犯罪之成立，最高法院八十五年臺上字第五一Ｏ號
    判例可資參照。查被告甲Ｊ○於附表竊車之時間均無工作，
    乃反覆實施附表所示之竊盜犯行藉以維生之情，業據其自承
    在卷，顯見其係以竊取他人之財物為常業甚明。故核被告所
    為，係犯刑法第三百二十二條之常業竊盜罪。被告與陳昱璇
    、李榮洲、周成福、梁峰晟、郭靜雄、林志民、朱志敏、范
    瑞光、崔玉榮、羅文傑、陳信朋、蕭明進、Ｖ○○、蕭奮聰
    、李榮豐、劉耀升、蔡精鋼等人，就本件常業竊盜犯行，有
    犯意之聯絡及行為之分擔，均為共同正犯。另被告所涉前開
    犯罪事實，原起訴書所漏列部分，與已載明起訴部分，有實
    質上一罪之關係，亦為起訴之效力所及，故本院自應併予審
    理，附此說明。查被告前於八十五年間曾因妨害自由案件，
    經法院判處有期徒刑七月確定；又於八十七年間分別因妨害
    公務及違反槍砲彈藥刀械管制條例案件，分別經法院判處有
    期徒刑五月、二年八月確定，嗣並經定應執行有期徒刑三年
    ；再於八十七年間因妨害自由案件，經法院判處有期徒刑二
    年確定。而其入監接續執行前開案件後，於九十年十一月十
    六日縮短刑期假釋出監，甫於九十三年三月十四日因假釋期
    滿未經撤銷，而視為執行完畢等情，有臺灣彰化地方法院檢
    察署刑案資料查註紀錄表及臺灣高等法院被告全國前案紀錄
    表各一份在卷可按，其受有期徒刑之執行完畢，五年之內再
    犯本件有期徒刑以上之罪，均構成累犯，應依刑法第四十七
    條之規定加重其刑。爰審酌被告正值青壯之年，不知謀求正
    業，竟一再竊取他人財物，對被害人財產造成嚴重損害，且
    僅僅於一年五個月間即犯案多達百餘次，危害社會治安甚鉅
    ，暨其犯罪之動機、目的、手段及犯後坦承犯行，態度良好
    等一切情狀，量處如主文所示之刑。另按「十八歲以上之竊
    盜犯、贓物犯，有左列情形之一者，得於刑之執行前，令入
    勞動場所強制工作：一、有竊盜之習慣者。二、以竊盜罪或
    贓物罪為常業者。」竊盜犯贓物犯保安處分條例第三條第一
    項定有明文。本件被告甲Ｊ○非無謀生能力，惟竟以反覆竊
    取他人財物作為其主要經濟來源，而以之為常業，為矯正其
    竊盜惡習，維護社會治安，爰依竊盜犯贓物犯保安處分條例
    第三條第一項第二款之規定，諭知於其刑之執行前令入勞動
    場所強制工作三年。扣案如附表二所示之物，係被告或共犯
    周成福、李榮洲、陳昱璇等人所有供犯本案所有之物，業據
    渠等供承在卷，爰依刑法第三十八條第一項第二款之規定宣
    告沒收。至如附表三所示之物，雖屬該竊車拆解集團所有，
    惟僅供事後拆解車輛使用，非屬竊車工具，故無須宣告沒收
    ，附此敘明。
據上論斷，應依刑事訴訟法第二百七十三條之一第一項、第二百
九十九條第一項前段，刑法第二十八條、第三百二十二條、第四
十七條、第三十八條第一項第二款，竊盜犯贓物犯保安處分條例
第三條第一項第二款、第四條、第五條第一項前段，判決如主文
。
本案經檢察官郭緯中到庭執行職務。
中　　華　　民　　國　　94　　年　　9 　　月　　29　　日
                        臺灣彰化地方法院刑事第三庭
                            法      官     紀佳良
以上正本證明與原本無異。
如不服本判決，應於判決送達後十日內向本院提出上訴狀(須附繕
本 )。
告訴人或被害人對於判決如有不服具備理由請求檢察官上訴者，
其上訴期間之計算係以檢察官收受判決正本之日期為準。
中　　華　　民　　國　　94　　年　　10　　月　  3  　日
                            書  記  官     陳錫威
附錄本案論罪科刑法條：
刑法第三百二十二條：
以犯竊盜罪為常業者，處一年以上七年以下有期徒刑。
 附表一：
┌──┬──────┬──────┬────┬────────┐
│編號│  犯罪時間  │  犯罪地點  │ 被害人 │    所失財物    │
├──┼──────┼──────┼────┼────────┤
│ 一 │九十二年九月│臺中市北區健│ 玄○○ │車號二Ｖ—三八二│
│    │二十五日六時│行路與學士路│        │七號自小客車一輛│
│    │許          │口          │        │及車內物品      │
├──┼──────┼──────┼────┼────────┤
│ 二 │九十二年九月│臺南市○○路│ ｏ○辰 │車號六Ｓ—八八八│
│    │二十六日七時│二四一號前  │        │三號自小客車一輛│
│    │許          │            │        │及車內物品      │
├──┼──────┼──────┼────┼────────┤
│ 三 │九十二年九月│臺南市○○路│三悅洋行│車號ＨＪ—三０三│
│    │二十六日八時│二七四號前  │        │六號自小客車一輛│
│    │許          │            │        │及車內物品      │
├──┼──────┼──────┼────┼────────┤
│ 四 │九十二年九月│臺中市北區崇│ 甲天○ │車號三Ｊ—五一七│
│    │二十七日十五│德路與美德街│        │二號自小客車一輛│
│    │時許        │口          │        │及車內物品      │
├──┼──────┼──────┼────┼────────┤
│ 五 │九十二年九月│臺中市北區太│ ｃ○○ │車號七Ｑ—五九六│
│    │二十七日十六│原路與山西路│        │七號自小客車一輛│
│    │時許        │口          │        │及車內物品      │
├──┼──────┼──────┼────┼────────┤
│ 六 │九十二年十月│雲林縣莿桐鄉│ 甲黃○ │車號七Ｗ—六六一│
│    │九日七時許  │莿桐村和平路│        │七號自小客車一輛│
│    │            │三十巷九十弄│        │及車內物品      │
│    │            │九號前      │        │                │
├──┼──────┼──────┼────┼────────┤
│ 七 │九十二年十月│彰化市○○路│ ｘ○○ │車號七一二二—Ｇ│
│    │九日十時許  │一段二五九巷│        │Ｂ號自小客車一輛│
│    │            │口          │        │及車內物品      │
├──┼──────┼──────┼────┼────────┤
│ 八 │九十二年十月│彰化縣彰化市│ 卯○○ │車號八Ｌ—六一三│
│    │十日六時許  │大埔路三六一│        │七號自小客車一輛│
│    │            │之四號前    │        │及車內物品      │
├──┼──────┼──────┼────┼────────┤
│ 九 │九十二年十月│彰化縣埔心鄉│所有人：│車號九０九０—Ｇ│
│    │十二日八時許│東門村中正路│詠興汽車│Ａ號自小客車一輛│
│    │            │一段十一號前│股份有限│及車內物品      │
│    │            │            │公司    │                │
│    │            │            │使用人：│                │
│    │            │            │Ｑ○○  │                │
├──┼──────┼──────┼────┼────────┤
│一０│九十二年十月│臺中市○○路│ 丑○○ │車號一０七一—Ｈ│
│    │十六日七時許│寶覺寺前    │        │Ｐ號自小客車一輛│
│    │            │            │        │及車內物品      │
├──┼──────┼──────┼────┼────────┤
│十一│九十二年十月│彰化市○○路│ 梁佳錞 │車號九Ｕ─三五二│
│    │十六日七時許│一七六號前  │        │五號自小客車一輛│
│    │            │            │        │及車內物品      │
├──┼──────┼──────┼────┼────────┤
│十二│九十二年十月│臺中市○○路│甲ｋ○○│車號八六七五—Ｆ│
│    │十六日八時許│二段五十號前│        │Ｚ號自小客車一輛│
│    │            │            │        │及車內物品      │
├──┼──────┼──────┼────┼────────┤
│十三│九十二年十月│彰化縣彰化市│ 甲Ｎ○ │車號０七九一—Ｆ│
│    │十八日凌晨五│中山路三段三│        │Ｅ號自小客車一輛│
│    │時許        │五六號前    │        │及車內物品      │
├──┼──────┼──────┼────┼────────┤
│十四│九十二年十月│臺南市○○路│ 巳○○ │車號八Ｓ—一八一│
│    │十八日八時許│四七七號前  │        │０號自小客車一輛│
│    │            │            │        │及車內物品      │
├──┼──────┼──────┼────┼────────┤
│十五│九十二年十月│臺中市北區西│ Ｂ○○ │車號八Ｈ—九五三│
│    │十八日十時許│屯路一段二五│        │八號自小客車一輛│
│    │            │０號前      │        │及車內物品      │
├──┼──────┼──────┼────┼────────┤
│十六│九十二年十月│臺南縣永康市│ Ｓ○○ │車號八Ｒ—０八九│
│    │十八日十三時│中華路九一七│        │八號自小客車一輛│
│    │許          │號旁        │        │及車內物品      │
├──┼──────┼──────┼────┼────────┤
│十七│九十二年十月│臺中市南屯區│ 甲乙○ │車號五Ｇ—五五三│
│    │十八日二十一│文心路一段三│        │０號自小客車一輛│
│    │時許        │七八號前    │        │及車內物品      │
├──┼──────┼──────┼────┼────────┤
│十八│九十二年十月│彰化縣員林鎮│ Ｌ○○ │車號八六四一—Ｆ│
│    │十九日十七時│三民街十一號│        │Ｙ號自小客車一輛│
│    │許          │前          │        │及車內物品      │
├──┼──────┼──────┼────┼────────┤
│十九│九十二年十月│臺中市北區梅│ 甲ｇ○ │車號Ｙ七—三九一│
│    │二十日七時許│川西路與文昌│        │八號自小客車一輛│
│    │            │東二街口    │        │及車內物品      │
├──┼──────┼──────┼────┼────────┤
│二０│九十二年十月│臺中市○○路│ 甲Ｉ○ │車號ＰＣ—三六九│
│    │二十日八時許│與山西路口  │        │九號自小客車一輛│
│    │            │            │        │及車內物品      │
├──┼──────┼──────┼────┼────────┤
│二一│九十二年十月│南投縣南投市│所有人：│車號九Ｊ—五０六│
│    │二十日九時許│漳和里南崗二│簡詩晉；│六號自小客車一輛│
│    │            │路二０九巷口│使用人：│及車內物品      │
│    │            │            │ｔ○○  │                │
├──┼──────┼──────┼────┼────────┤
│二二│九十二年十月│彰化縣員林鎮│ 甲Ｚ○ │車號二Ｗ—三九九│
│    │二十一日凌晨│三條街一三三│        │三號自小客車一輛│
│    │四時許      │號前        │        │及車內物品      │
├──┼──────┼──────┼────┼────────┤
│二三│九十二年十月│臺中市北屯區│ ｊ○○ │車號六０三一—Ｆ│
│    │二十一日七時│崇德路二段二│        │Ｗ號自小客車一輛│
│    │許          │六三號附近  │        │及車內物品      │
├──┼──────┼──────┼────┼────────┤
│二四│九十二年十月│彰化縣埔心鄉│所有人：│車號Ｗ八—四九八│
│    │二十一日八時│東門村永坡路│永麗婦幼│五號自小客車一輛│
│    │許          │三段三五二號│用品社；│及車內物品      │
│    │            │前          │使用人：│                │
│    │            │            │地○○  │                │
├──┼──────┼──────┼────┼────────┤
│二五│九十二年十月│彰化縣彰化市│ 甲庚○ │車號三三０二—Ｆ│
│    │二十二日六時│力行路十五號│        │Ｘ號自小客車一輛│
│    │許          │            │        │車內物品        │
├──┼──────┼──────┼────┼────────┤
│二六│九十二年十月│彰化縣員林鎮│Ｙ○○○│車號八Ｌ—八八二│
│    │二十二日七時│員水路一段四│        │八號自小客車一輛│
│    │許          │四九巷六四號│        │及車內物品      │
│    │            │旁          │        │                │
├──┼──────┼──────┼────┼────────┤
│二七│九十二年十月│臺中市南屯區│ Ｇ○○ │車號五Ｑ—二九五│
│    │二十三日七時│大墩七街巨蛋│        │七號自小客車一輛│
│    │許          │預定地旁    │        │及車內物品      │
├──┼──────┼──────┼────┼────────┤
│二八│九十二年十月│臺中市北屯區│甲辛○○│車號五Ｆ—八八七│
│    │二十四日六時│松竹路二段三│        │三號自小客車一輛│
│    │許          │一九號前    │        │及車內物品      │
├──┼──────┼──────┼────┼────────┤
│二九│九十二年十月│臺中市南屯區│ 甲Ｌ○ │車號三一六三—Ｆ│
│    │二十四日七時│文心路大墩七│        │Ｙ號自小客車一輛│
│    │許          │街口        │        │及車內物品      │
├──┼──────┼──────┼────┼────────┤
│三０│九十二年十月│臺中市西屯區│所有人：│車號五Ｆ—０三八│
│    │二十四日八時│青海路與環中│王康任  │六號自小客車一輛│
│    │許          │路口        │使用人：│及車內物品      │
│    │            │            │丙○○  │                │
├──┼──────┼──────┼────┼────────┤
│三一│九十二年十月│臺中市北區大│ 乙○○ │車號Ｘ三—三五五│
│    │二十四日十六│雅路與育德路│        │五號自小客車一輛│
│    │時許        │口          │        │及車內物品      │
├──┼──────┼──────┼────┼────────┤
│三二│九十二年十月│臺中縣神岡鄉│所有人：│車號三Ｒ—０六七│
│    │二十五日六時│社南村民生路│張郭秀蘭│六號自小客車一輛│
│    │許          │四八號之一  │使用人：│及車內物品      │
│    │            │            │Ｕ○○  │                │
├──┼──────┼──────┼────┼────────┤
│三三│九十二年十月│臺中市北區梅│ 甲巳○ │車號九Ｈ—三九八│
│    │二十五日六時│川東路三段七│        │一號自小客車一輛│
│    │許          │七號前      │        │及車內物品      │
├──┼──────┼──────┼────┼────────┤
│三四│九十二年十月│彰化縣溪湖鎮│ 甲Ｒ○ │車號五九五九—Ｇ│
│    │二十五日七時│平和里光平街│        │Ｃ號自小客車一輛│
│    │許          │五八號前    │        │及車內物品      │
├──┼──────┼──────┼────┼────────┤
│三五│九十二年十月│臺中市西屯區│ 甲ｌ○ │車號Ｐ八—六六七│
│    │二十五日七時│河南路二段一│        │一號自小客車一輛│
│    │許          │五四號前    │        │及車內物品      │
├──┼──────┼──────┼────┼────────┤
│三六│九十二年十月│臺灣地區某地│ 鄭偉秋 │車號六Ｖ—三七三│
│    │二十五日七時│            │        │八自小客車一輛及│
│    │許          │            │        │車內物品        │
├──┼──────┼──────┼────┼────────┤
│三七│九十二年十月│臺中市西屯區│所有人：│車號七Ｐ—０一四│
│    │二十五日八時│寧夏路與寧夏│臺灣哈巴│九號自小客車一輛│
│    │許          │一街口      │股份有限│及車內物品      │
│    │            │            │公司；  │                │
│    │            │            │使用人：│                │
│    │            │            │甲Ｗ○  │                │
├──┼──────┼──────┼────┼────────┤
│三八│九十二年十月│臺中市南屯區│心想室成│車號一九五六—Ｆ│
│    │二十五日十六│大墩七街與文│實業股份│Ｗ號自小客車一輛│
│    │時許        │心路旁      │有限公司│及車內物品      │
├──┼──────┼──────┼────┼────────┤
│三九│九十二年十月│臺中市西區忠│所有人：│車號六Ｖ—七二二│
│    │二十六日十一│明南路與華美│王志宏  │三號自小客車一輛│
│    │時許        │西街口      │使用人：│及車內物品      │
│    │            │            │丁○○  │                │
├──┼──────┼──────┼────┼────────┤
│四０│九十二年十月│臺中市北區太│ Ｆ○○ │車號七六二五—Ｇ│
│    │二十七日七時│原路與山西路│        │Ｃ號自小客車一輛│
│    │許          │口          │        │及車內物品      │
├──┼──────┼──────┼────┼────────┤
│四一│九十二年十月│臺中市北區進│ 甲Ｅ○ │車號三０七六—Ｆ│
│    │二十七日十二│化北路三七八│        │Ｚ號自小客車一輛│
│    │時許        │之二三號    │        │及車內物品      │
├──┼──────┼──────┼────┼────────┤
│四二│九十二年十月│臺中市北區大│ Ｒ○○ │車號七Ｖ—六五三│
│    │二十七日十三│雅路與北平路│        │八號自小客車一輛│
│    │時許        │口          │        │及車內物品      │
├──┼──────┼──────┼────┼────────┤
│四三│九十二年十月│臺中市北屯區│ ｓ○○ │車號五Ｑ—二九二│
│    │二十七日二十│崇德路二段二│        │九號自小客車一輛│
│    │三時許      │六０號前    │        │及車內物品      │
├──┼──────┼──────┼────┼────────┤
│四四│九十二年十月│臺中市北區太│ 甲Ｈ○ │車號五Ｑ—二八一│
│    │二十八日凌晨│原路三段與崇│        │六號自小客車一輛│
│    │五時許      │德路口      │        │及車內物品      │
├──┼──────┼──────┼────┼────────┤
│四五│九十二年十月│臺中縣烏日鄉│ 甲  ｈ │車號三Ｒ—五０六│
│    │二十八日八時│中山路一段路│        │八號自小客車一輛│
│    │許          │旁          │        │及車內物品      │
├──┼──────┼──────┼────┼────────┤
│四六│九十二年十月│臺中市西屯區│ 甲Ｏ○ │車號七Ｂ—四七九│
│    │二十八日八時│青海路與上仁│        │五號自小客車一輛│
│    │許          │街口        │        │及車內物品      │
├──┼──────┼──────┼────┼────────┤
│四七│九十二年十月│臺中市北屯區│ 王竹 │車號二Ｑ—一七九│
│    │二十八日十二│忠平路五四七│        │０號自小客車一輛│
│    │時許        │巷口        │        │及車內物品      │
├──┼──────┼──────┼────┼────────┤
│四八│九十二年十月│彰化縣彰化市│所有人：│車號五Ｑ—一五二│
│    │二十九日七時│自強路二六七│洋銊金屬│七號自小客車一輛│
│    │許          │號前        │有限公司│及車內物品      │
│    │            │            │使用人：│                │
│    │            │            │ｚ○○  │                │
├──┼──────┼──────┼────┼────────┤
│四九│九十二年十月│彰化縣埔心鄉│所有人：│車號八Ｖ—四五八│
│    │二十九日七時│義民村永坡路│寶企業│九號自小客車一輛│
│    │許          │三段五七號前│行；    │及車內物品      │
│    │            │            │使用人：│                │
│    │            │            │ｈ○○  │                │
├──┼──────┼──────┼────┼────────┤
│五０│九十二年十月│臺中市北屯區│ 甲Ｂ○ │車號三Ｑ—二七三│
│    │三十日八時許│北新路二巷二│        │三號自小客車一輛│
│    │            │弄六號前    │        │及車內物品      │
├──┼──────┼──────┼────┼────────┤
│五一│九十二年十月│臺中市北區進│ Ｎ○○ │車號二Ｌ—一三五│
│    │三十日十時許│化北路與永興│        │０號自小客車一輛│
│    │            │街口        │        │及車內物品      │
├──┼──────┼──────┼────┼────────┤
│五二│九十二年十月│臺中市西屯區│ ｐ○○ │車號六Ａ一四一七│
│    │三十日十二時│民航路與中平│        │０號自小客車一輛│
│    │許          │路口        │        │及車內物品      │
├──┼──────┼──────┼────┼────────┤
│五三│九十二年十月│臺中市北屯區│ 甲ａ○ │車號三八五二—Ｆ│
│    │三十日十五時│遼陽一街梅川│        │Ｗ號自小客車一輛│
│    │許          │西路口      │        │及車內物品      │
├──┼──────┼──────┼────┼────────┤
│五四│九十二年十月│臺中市西屯區│晟德企業│車號七Ｌ—一二一│
│    │三十一日七時│大河里永輝路│股份有限│九號自小客車一輛│
│    │許          │七五巷十號前│公司    │及車內物品      │
├──┼──────┼──────┼────┼────────┤
│五五│九十二年十月│臺中市南區頂│所有人：│車號六Ｒ—四四四│
│    │三十一日八時│橋三巷七十六│小葫蘆清│七號自小客車一輛│
│    │許          │號前        │潔公司；│及車內物品      │
│    │            │            │使用人：│                │
│    │            │            │Ｊ○○  │                │
├──┼──────┼──────┼────┼────────┤
│五六│九十二年十一│彰化縣員林鎮│所有人：│車號六Ｕ—七四八│
│    │月一日七時許│員集路某處  │東佑電料│三號自小客車一輛│
│    │            │            │股份有限│及車內物品      │
│    │            │            │公司；  │                │
│    │            │            │使用人：│                │
│    │            │            │甲宇○  │                │
├──┼──────┼──────┼────┼────────┤
│五七│九十二年十一│臺中市北屯區│所有人：│車號三Ｊ—０一五│
│    │月三日凌晨零│鎮○○路五六│信元玻璃│一號自小貨車一輛│
│    │時許        │０之四號前  │工業股份│及車內物品      │
│    │            │            │有限公司│                │
│    │            │            │使用人：│                │
│    │            │            │洪文勝  │                │
├──┼──────┼──────┼────┼────────┤
│五八│九十二年十一│雲林縣臺西鄉│ 甲○○ │車號二Ｕ—五０七│
│    │月三日凌晨三│海口村海豐路│        │九號自小客車一輛│
│    │時許        │八之三號前  │        │及車內物品      │
├──┼──────┼──────┼────┼────────┤
│五九│九十二年十一│臺中市北區大│亞太國際│車號二０九五—Ｈ│
│    │月四日七時許│雅路與武昌路│事業公司│Ｐ號自小客車一輛│
│    │            │口          │        │及車內物品      │
├──┼──────┼──────┼────┼────────┤
│六０│九十二年十一│臺中市北屯區│ Ｍ○○ │車號六Ｊ—二七二│
│    │月四日七時許│北屯路二一六│        │六號自小客車一輛│
│    │            │號前        │        │及車內物品      │
├──┼──────┼──────┼────┼────────┤
│六一│九十二年十一│臺中市北區進│德義興業│車號七Ｑ—二七二│
│    │月四日十時許│化北路與大德│有限公司│一號自小客車一輛│
│    │            │街口        │        │及車內物品      │
├──┼──────┼──────┼────┼────────┤
│六二│九十二年十一│臺中市北區大│ ｗ○○ │車號三三一三—Ｆ│
│    │月五日六時許│雅路與梅亭街│        │Ｚ號自小客車一輛│
│    │            │口          │        │及車內物品      │
├──┼──────┼──────┼────┼────────┤
│六三│九十二年十一│臺中縣潭子鄉│ Ｐ ○  │車號六Ｄ—九八五│
│    │月五日八時許│勝利路二九０│        │０號自小客車一輛│
│    │            │號前        │        │及車內物品      │
├──┼──────┼──────┼────┼────────┤
│六四│九十二年十一│臺中市北區太│欣格聯合│車號二八六三—Ｄ│
│    │月五日十時許│原路二段二五│企業公司│Ｆ號自小客車一輛│
│    │            │四號前      │        │及車內物品      │
├──┼──────┼──────┼────┼────────┤
│六五│九十二年十一│臺南市東區林│ 未○○ │車號八七七一—Ｇ│
│    │月六日七時許│森路二段二０│        │Ｆ號自小客車一輛│
│    │            │二號前      │        │及車內物品      │
├──┼──────┼──────┼────┼────────┤
│六六│九十二年十一│臺中市○○路│所有人：│車號二Ａ—八四０│
│    │月六日九時許│二四六號前  │溢藝倚木│五號自小客車一輛│
│    │            │            │業公司  │及車內物品      │
│    │            │            │使用人：│                │
│    │            │            │翁柏臨  │                │
├──┼──────┼──────┼────┼────────┤
│六七│九十二年十一│臺中市西屯區│ ｋ○○ │車號一七一七—Ｈ│
│    │月七日凌晨三│河南路二段四│        │Ｐ號自小客車一輛│
│    │時許        │０號前      │        │及車內物品      │
├──┼──────┼──────┼────┼────────┤
│六八│九十二年十一│臺南市安南區│南良實業│車號六Ｓ—二八三│
│    │月七日五時許│海佃路三段三│股份有限│六號自小客車一輛│
│    │            │０號前      │公司    │及車內物品      │
├──┼──────┼──────┼────┼────────┤
│六九│九十二年十一│彰化縣社頭鄉│ 甲Ｙ○ │車號二Ｒ—六三三│
│    │月七日六時許│社頭村三民路│        │八號自小客車一輛│
│    │            │一七一巷六三│        │及車內物品      │
│    │            │號前        │        │                │
├──┼──────┼──────┼────┼────────┤
│七０│九十二年十一│臺南市北區臨│ 甲癸○ │車號０一九八—Ｆ│
│    │月七日七時許│安路二段二六│        │Ｃ號自小客車1輛 │
│    │            │八號前      │        │及車內物品      │
├──┼──────┼──────┼────┼────────┤
│七一│九十二年十一│臺中市南區忠│ ｅ○○ │車號七Ｅ—九一三│
│    │月七日十時許│明南路六五三│        │五號自小客車一輛│
│    │            │號前        │        │及車內物品      │
├──┼──────┼──────┼────┼────────┤
│七二│九十二年十一│臺中市西屯區│所有人：│車號二Ｖ—四五五│
│    │月七日十一時│文心路三段一│謝月香  │五號自小客車一輛│
│    │許          │七０號前    │使用人：│及車內物品      │
│    │            │            │楊勳儀  │                │
├──┼──────┼──────┼────┼────────┤
│七三│九十二年十一│臺中市北屯區│ 甲ｆ○ │車號Ｘ五—三００│
│    │月七日十八時│文心路梅川東│        │三號自小客車一輛│
│    │許          │路口        │        │及車內物品      │
├──┼──────┼──────┼────┼────────┤
│七四│九十二年十一│臺中市北區漢│ 甲Ｍ○ │車號六Ｖ—一０八│
│    │月八日凌晨三│口路五段六三│        │六號自小客車一輛│
│    │時許        │號前        │        │及車內物品      │
├──┼──────┼──────┼────┼────────┤
│七五│九十二年十一│臺中市北區大│ 甲丁○ │車號二Ｖ—九四五│
│    │月八日八時許│雅路四五四號│        │一號自小客車一輛│
│    │            │前          │        │及車內物品      │
├──┼──────┼──────┼────┼────────┤
│七六│九十二年十一│臺中市北區興│ 戊○○ │車號Ｗ三—五二四│
│    │月八日十五時│進路汽車停車│        │０號自小客車一輛│
│    │許          │格          │        │及車內物品      │
├──┼──────┼──────┼────┼────────┤
│七七│九十二年十一│臺中市北區進│ ｂ○○ │車號Ｘ七—０八一│
│    │月九日十時許│化北路與國瑞│        │０號自小客車一輛│
│    │            │街口旁      │        │及車內物品      │
├──┼──────┼──────┼────┼────────┤
│七八│九十二年十一│臺中市北屯區│ 甲  戌 │車號三Ｊ—一四一│
│    │月十日六時許│文心路與天津│        │二號自小客車一輛│
│    │            │路口        │        │及車內物品      │
├──┼──────┼──────┼────┼────────┤
│七九│九十二年十一│臺南市東區東│ 甲ｎ○ │車號一四三二—Ｇ│
│    │月十一日六時│平路一七四號│        │Ｌ號自小客車一輛│
│    │許          │前          │        │及車內物品      │
├──┼──────┼──────┼────┼────────┤
│八０│九十二年十一│臺中市北區梅│ 宇○○ │車號三Ｑ—二二六│
│    │月十二日七時│川東路三段一│        │九號自小客車一輛│
│    │許          │四五之二號  │        │及車內物品      │
├──┼──────┼──────┼────┼────────┤
│八一│九十二年十一│彰化市○○街│ 曾國安 │車號二Ｖ─六九二│
│    │月十四日八時│八四號前    │        │七號自小客車一輛│
│    │許          │            │        │車內物品        │
├──┼──────┼──────┼────┼────────┤
│八二│九十二年十一│臺南縣安定鄉│協承昌股│車號三八０八—Ｇ│
│    │月十四日十七│中沙村一七六│份有限公│Ｈ號自小客車一輛│
│    │時許        │之六號前    │司      │及車內物品      │
├──┼──────┼──────┼────┼────────┤
│八三│九十二年十一│臺中市北屯區│龍龍龍有│車號０００三—Ｈ│
│    │月十四日某時│文心路四段九│限公司  │Ｐ號自小客車一輛│
│    │許          │九九號前    │        │及車內物品      │
├──┼──────┼──────┼────┼────────┤
│八四│九十二年十一│南投縣草屯鎮│明大廣告│車號七Ｖ—一四七│
│    │月十五日上午│中興路九十四│有限公司│二號自小客車一輛│
│    │六時許      │號前        │        │及車內物品      │
├──┼──────┼──────┼────┼────────┤
│八五│九十二年十一│彰化縣社頭鄉│ 甲Ｆ○ │車號三八一五—Ｇ│
│    │月十六日六時│廣興村大圳巷│        │Ｂ號自小客車一輛│
│    │許          │十九號      │        │及車內物品      │
├──┼──────┼──────┼────┼────────┤
│八六│九十二年十一│臺中市北屯區│ 廖嫚麗 │車號六Ｊ—三八三│
│    │月十六日十三│文心路四段二│        │八號自小客車一輛│
│    │時許        │一七號前    │        │及車內物品      │
├──┼──────┼──────┼────┼────────┤
│八七│九十二年十一│雲林縣斗六鎮│ 子○○ │車號０二七一—Ｆ│
│    │月十七日凌晨│文化路三一八│        │Ｄ號自小客車一輛│
│    │五時許      │號前        │        │及車內物品      │
├──┼──────┼──────┼────┼────────┤
│八八│九十二年十一│臺南市○○路│ ｆ○○ │車號Ｅ六—三一一│
│    │月十七日凌晨│與海安路三段│        │三號自小客車一輛│
│    │五時許      │口          │        │及車內物品      │
├──┼──────┼──────┼────┼────────┤
│八九│九十二年十一│臺中市○○路│ ｑ○○ │車號一二五九—Ｈ│
│    │月十七日七時│一八０巷六號│        │Ｓ號自小客車一輛│
│    │許          │前          │        │及車內物品      │
├──┼──────┼──────┼────┼────────┤
│九０│九十二年十一│臺南市南區西│庚○○○│車號五Ｗ—０八九│
│    │月十七日二十│門路一段三０│        │六號自小客車一輛│
│    │時許        │六號前      │        │及車內物品      │
├──┼──────┼──────┼────┼────────┤
│九一│九十二年十一│雲林縣林內鄉│ 甲Ａ○ │車號八Ｍ—九０二│
│    │月十八日凌晨│林北村中正東│        │一號自小客車一輛│
│    │四時許      │路一四六號前│        │及車內物品      │
├──┼──────┼──────┼────┼────────┤
│九二│九十二年十一│雲林縣西螺鎮│ 甲Ｐ○ │車號三三二一—Ｆ│
│    │月十八日六時│延平路五六六│        │Ｍ號自小客車一輛│
│    │許          │號路旁      │        │及車內物品      │
├──┼──────┼──────┼────┼────────┤
│九三│九十二年十一│雲林縣莿桐鄉│ 甲Ｇ○ │車號七Ｗ—二二九│
│    │月十八日凌晨│麻園村榮貫路│        │六號自小客車一輛│
│    │五時許      │旁          │        │及車內物品      │
├──┼──────┼──────┼────┼────────┤
│九四│九十二年十一│臺中市西區忠│ 癸○○ │車號八００八—Ｇ│
│    │月十八日六時│明南路三八五│        │Ａ號自小客車一輛│
│    │許          │號前        │        │及車內物品      │
├──┼──────┼──────┼────┼────────┤
│九五│九十二年十一│臺中市北屯區│ 己○○ │車號三Ｓ—五六四│
│    │月十八日十時│瀋陽路與熱河│        │六號自小客車一輛│
│    │許          │路口        │        │及車內物品      │
├──┼──────┼──────┼────┼────────┤
│九六│九十二年十一│苗栗縣頭份鎮│ 鍾  文 │車號Ｑ九—一二九│
│    │月十九日凌晨│東庄里自強路│        │五號自小客車一輛│
│    │一時許      │二四八號前  │        │及車內物品      │
├──┼──────┼──────┼────┼────────┤
│九七│九十二年十一│臺中市北區梅│所有人：│車號九Ｅ—一九０│
│    │月十九日十三│川西路與天津│欣格聯合│九號自小客車一輛│
│    │時許        │路口        │企業公司│及車內物品      │
│    │            │            │使用人：│                │
│    │            │            │甲寅○  │                │
├──┼──────┼──────┼────┼────────┤
│九八│九十二年十一│臺中市○○路│新芽音樂│車號一八二七—Ｄ│
│    │月二十日凌晨│二六六號前  │有限公司│Ｊ號自小客車一輛│
│    │四時許      │            │        │及車內物品      │
├──┼──────┼──────┼────┼────────┤
│九九│九十二年十一│臺中市北屯區│所有人：│車號三Ｑ—七三七│
│    │月二十日六時│松竹路三段八│甲ｃ○；│二自小客車一輛及│
│    │許          │號前        │使用人：│車內物品        │
│    │            │            │賴秋勳  │                │
├──┼──────┼──────┼────┼────────┤
│ 一 │九十二年十一│彰化縣溪洲鄉│ 甲Ｔ○ │車號九Ｑ—七五二│
│ ０ │月二十三日凌│成功村登山路│        │三號自小客車一輛│
│ ０ │晨四時許    │二一八號前  │        │及車內物品      │
├──┼──────┼──────┼────┼────────┤
│ 一 │九十二年十一│臺中市西屯區│所有人：│車號Ｄ七—三四二│
│ ０ │月二十三日八│青海路與洛陽│陳麗珠；│五號自小客車一輛│
│ 一 │時許        │路口        │使用人：│及車內物品      │
│    │            │            │甲丙○  │                │
├──┼──────┼──────┼────┼────────┤
│ 一 │九十二年十一│臺中市北屯區│ 甲Ｄ○ │車號Ａ三—六六一│
│ ０ │月二十三日十│崇德路二段三│        │五號自小客車一輛│
│ 二 │四時許      │二０號前    │        │及車內物品      │
├──┼──────┼──────┼────┼────────┤
│ 一 │九十二年十一│臺中市北區梅│和潤企業│車號九Ｅ—五三０│
│ ０ │月二十三日十│川西路與文心│有限公司│六號自小客車一輛│
│ 三 │五時許      │路口        │        │及車內物品      │
├──┼──────┼──────┼────┼────────┤
│ 一 │九十二年十一│臺中市北屯區│ 甲戊○ │車號Ｚ七—九六四│
│ ０ │月二十四日十│文心路與昌平│        │一號自小客車一輛│
│ 四 │二時許      │路口        │        │及車內物品      │
├──┼──────┼──────┼────┼────────┤
│ 一 │九十二年十一│彰化縣彰化市│ Ａ○○ │車號三三一八—Ｆ│
│ ０ │月二十八日七│中華西路一六│        │Ｙ號自小客車一輛│
│ 五 │時許        │八號前      │        │及車內物品      │
├──┼──────┼──────┼────┼────────┤
│ 一 │九十二年十二│彰化縣彰化市│ 宙○○ │車號Ｊ二—八一九│
│ ０ │月二十三日七│金馬路一段五│        │０號自小客車一輛│
│ 六 │時十五分許  │旁二一巷路  │        │及車內物品      │
├──┼──────┼──────┼────┼────────┤
│ 一 │九十二年十二│臺中市西屯區│ 甲地○ │車號六Ｓ—三六三│
│ ０ │月二十四日九│文心路三段四│        │七號自小客車一輛│
│ 七 │時許        │十八號前    │        │及車內物品      │
├──┼──────┼──────┼────┼────────┤
│ 一 │九十二年十二│雲林縣西螺鎮│ 寅○○ │車號九Ｒ—三九八│
│ ０ │月二十八日九│西興路八八號│        │五號自小客車一輛│
│ 八 │時許        │前          │        │及車內物品      │
├──┼──────┼──────┼────┼────────┤
│ 一 │九十二年十二│彰化縣員林鎮│所有人：│車號七Ｖ—二八六│
│ ０ │月三十一日九│莒光路一七七│黃育晟；│七號自小客車一輛│
│ 九 │時許        │號前        │使用人：│及車內物品      │
│    │            │            │甲卯○  │                │
├──┼──────┼──────┼────┼────────┤
│ 一 │九十三年二月│彰化縣員林鎮│所有人：│車號九Ｒ—七０一│
│ 一 │四日二十時許│惠明街旁    │陳淑娟；│三號自小客車一輛│
│ ０ │            │            │使用人：│及車內物品      │
│    │            │            │甲Ｓ○  │                │
├──┼──────┼──────┼────┼────────┤
│ 一 │九十三年二月│彰化縣員林鎮│ｇ○○  │車號Ｙ五—六八六│
│ 一 │二十三日上午│員農街八十三│        │三號自小客車一輛│
│ 一 │六時許      │號前        │        │及車內物品      │
│    │            │            │        │                │
├──┼──────┼──────┼────┼────────┤
│ 一 │九十三年三月│彰化市○○路│ 陳俊男 │車號九Ｑ─九三三│
│ 一 │九日七時許  │一八０號前  │        │九號自小客車一輛│
│ 二 │            │            │        │及車內物品      │
├──┼──────┼──────┼────┼────────┤
│ 一 │九十三年三月│彰化市○○路│誠隆汽車│車號二三五０－Ｄ│
│ 一 │十七日十時許│四五九號前  │股份有限│Ｇ號自小客車一輛│
│ 三 │            │            │公司    │及車內物品      │
├──┼──────┼──────┼────┼────────┤
│ 一 │九十三年三月│彰化縣員林鎮│甲午○○│車號八Ｑ—二九八│
│ 一 │十八日凌晨四│成功路四二０│        │０自小客車一輛及│
│ 四 │時五十七分許│號前        │        │車內物品        │
├──┼──────┼──────┼────┼────────┤
│ 一 │九十三年三月│彰化縣員林鎮│甲ｄ○  │車號二Ｒ—三三七│
│ 一 │十九日上午五│新生里莒光路│        │七號自小客車一輛│
│ 五 │、六時許    │三三三號前  │        │及車內物品      │
├──┼──────┼──────┼────┼────────┤
│ 一 │九十三年三月│彰化縣員林鎮│Ｚ○○○│車號二一００—Ｈ│
│ 一 │十九日上午五│民生里中正路│        │Ｑ號自小客車一輛│
│ 六 │、六時許    │一三八號前  │        │及車內物品      │
├──┼──────┼──────┼────┼────────┤
│ 一 │九十三年三月│彰化縣員林鎮│甲ｉ○  │車號八Ｌ—九０六│
│ 一 │二十四日上午│惠來惠明街二│        │六號自小客車一輛│
│ 七 │五、六時許  │六０號前    │        │及車內物品      │
├──┼──────┼──────┼────┼────────┤
│ 一 │九十三年三月│彰化縣員林鎮│甲ｍ○  │車號Ｅ七—六六三│
│ 一 │二十四日上午│民生里萬年巷│        │八號自小客車一輛│
│ 八 │五、六時許  │五一之一號前│        │及車內物品      │
├──┼──────┼──────┼────┼────────┤
│ 一 │九十三年三月│雲林縣林內鄉│ 天○○ │車號０一九二－Ｊ│
│ 一 │二十五日七時│村中村中正路│        │Ｂ號自小客車一輛│
│ 九 │許          │四０一號前  │        │及車內物品      │
├──┼──────┼──────┼────┼────────┤
│ 一 │九十三年三月│雲林縣斗六市│ Ｉ○○ │車號七０八八—Ｇ│
│ 二 │二十七日七時│上海路二三三│        │Ｃ號自小客車一輛│
│ ０ │許          │號前        │        │及車內物品      │
├──┼──────┼──────┼────┼────────┤
│ 一 │九十三年三月│雲林縣斗六市│ 黃瓊儀 │車號０一八七－Ｈ│
│ 二 │二十七日十三│公正路七五號│        │Ｔ號自小客車一輛│
│ 一 │時許        │前          │        │及車內物品      │
├──┼──────┼──────┼────┼────────┤
│ 一 │九十三年三月│臺南縣新營市│ 甲亥○ │車號七Ｖ—五五三│
│ 二 │二十八日凌晨│復興路一三八│        │八號自小客車一輛│
│ 二 │四時許      │號前        │        │及車內物品      │
├──┼──────┼──────┼────┼────────┤
│ 一 │九十三年三月│臺灣地區某地│甲ｊ○○│車號Ｂ二—六二九│
│ 二 │二十九日九時│            │        │０號自小客車一輛│
│ 三 │許          │            │        │及車內物品      │
├──┼──────┼──────┼────┼────────┤
│ 一 │九十三年四月│雲林縣斗六市│ Ｄ○○ │車號九Ｒ—０三九│
│ 二 │十六日八時許│西平路三一六│        │五號自小客車一輛│
│ 四 │            │號前        │        │及車內物品      │
│    │            │            │        │                │
├──┼──────┼──────┼────┼────────┤
│ 一 │九十三年四月│雲林縣斗六市│ 黃○○ │車號Ｂ九—七０一│
│ 二 │二十五日六時│南京東路四三│        │六號自小客車一輛│
│ 五 │許          │五號前      │        │及車內物品      │
├──┼──────┼──────┼────┼────────┤
│ 一 │九十三年五月│彰化縣花壇鄉│ 甲Ｘ○ │車號八Ｖ—三三五│
│ 二 │六日七時許  │長沙村中正路│        │五八號自小客車一│
│ 六 │            │一０五巷二三│        │輛及車內物品    │
│    │            │弄一號前    │        │                │
├──┼──────┼──────┼────┼────────┤
│ 一 │九十三年五月│彰化縣北斗鎮│ 甲宙○ │車號二一三二—Ｈ│
│ 二 │七日七時許  │斗苑路二段六│        │Ｒ號自小客車一輛│
│ 七 │            │六二號前    │        │及車內物品      │
├──┼──────┼──────┼────┼────────┤
│ 一 │九十三年五月│臺中市南屯區│所有人：│車號Ｘ五—九三一│
│ 二 │七日十八時許│公益路與永春│張汶沂；│九號自小客車一輛│
│ 八 │            │東七路口    │使用人：│及車內物品      │
│    │            │            │ｖ○○  │                │
├──┼──────┼──────┼────┼────────┤
│ 一 │九十三年五月│臺中市西屯區│ 戌○○ │車號ＤＶ—一二五│
│ 二 │七日二十二時│朝富路國光客│        │一號自小客車一輛│
│ 九 │許          │運前        │        │及車內物品      │
├──┼──────┼──────┼────┼────────┤
│ 一 │九十三年五月│彰化縣永靖鄉│ 甲丑○ │車號Ｙ五—二一八│
│ 三 │八日凌晨五時│瑚璉村東興路│        │二自小客車一輛及│
│ ０ │許          │七四號前    │        │車內物品        │
├──┼──────┼──────┼────┼────────┤
│ 一 │九十三年五月│臺中市南屯區○ ○○道 │車號三Ｑ—一一七│
│ 三 │十日十五時許│大墩七街三二│        │一號自小客車一輛│
│ 一 │            │一號前      │        │及車內物品      │
├──┼──────┼──────┼────┼────────┤
│ 一 │九十三年五月│臺中市西屯區│ Ｃ○○ │車號Ｘ九—０一九│
│ 三 │十日二十三時│臺中港路三段│        │六號自小客車一輛│
│ 二 │許          │一一八號澄清│        │及車內物品      │
│    │            │醫院前      │        │                │
├──┼──────┼──────┼────┼────────┤
│ 一 │九十三年五月│雲林縣斗六市│ 甲Ｖ○ │車號二Ｒ—０七一│
│ 三 │十一日九時許│南京路四七七│        │七號自小客車一輛│
│ 三 │            │號前        │        │及車內物品      │
├──┼──────┼──────┼────┼────────┤
│ 一 │九十三年五月│彰化縣和美鎮│所有人：│車號八Ｑ—三三０│
│ 三 │十四日凌晨四│道周路五五二│功發工業│二號自小客車一輛│
│ 四 │時許        │號前        │股份有公│及車內物品      │
│    │            │            │司；    │                │
│    │            │            │使用人：│                │
│    │            │            │甲辰○  │                │
├──┼──────┼──────┼────┼────────┤
│ 一 │九十三年五月│彰化縣和美鎮│ Ｔ○○ │車號五Ｖ—五八二│
│ 三 │十四日十一時│美寮路與孝武│        │七號自小客車一輛│
│ 五 │許          │路口        │        │及車內物品      │
├──┼──────┼──────┼────┼────────┤
│ 一 │九十三年五月│彰化縣二林鎮│ Ｗ○○ │車號０二六八—Ｊ│
│ 三 │十六日二十時│大成路一八二│        │Ｋ號自小客車一輛│
│ 六 │許          │號前        │        │及車內物品      │
├──┼──────┼──────┼────┼────────┤
│ 一 │九十三年五月│彰化縣二林鎮│ 甲甲○ │車號八Ｖ—二四七│
│ 三 │十六日二十一│大智街口    │        │九號自小客車一輛│
│ 七 │時許        │            │        │及車內物品      │
├──┼──────┼──────┼────┼────────┤
│ 一 │九十三年五月│彰化縣員林鎮│Ｋ○○  │車號八九二五—Ｈ│
│ 三 │十九日上午六│惠來里惠明街│        │Ｐ號自小客車一輛│
│ 八 │時許        │一三四號旁空│        │及車內物品      │
│    │            │地          │        │                │
├──┼──────┼──────┼────┼────────┤
│ 一 │九十三年五月│臺中市北區大│ 甲酉○ │車號七Ｌ—八六五│
│ 三 │二十日十五時│雅路五八０號│        │七號自小客車一輛│
│ 九 │許          │前          │        │及車內物品      │
├──┼──────┼──────┼────┼────────┤
│ 一 │九十三年五月│雲林縣斗六市│ Ｘ○○ │車號三Ｃ—０一四│
│ 四 │二十日六時許│林頭路九八之│        │一號自小客車一輛│
│ ０ │            │一號前      │        │及車內物品      │
├──┼──────┼──────┼────┼────────┤
│ 一 │九十三年五月│臺中市北屯區│甲Ｃ○○│車號０一六一—Ｈ│
│ 四 │二十六日十四│崇德路二段二│        │Ｌ號自小客車一輛│
│ 一 │時一分許    │００號前    │        │及車內物品      │
├──┼──────┼──────┼────┼────────┤
│ 一 │九十三年六月│臺中市南屯區│ 甲己○ │車號一一二二—Ｆ│
│ 四 │二日八時許  │向上南路與文│        │Ｕ號自小客車一輛│
│ 二 │            │心路口      │        │及車內物品      │
├──┼──────┼──────┼────┼────────┤
│ 一 │九十三年六月│臺中市忠明南│ 甲申○ │車號四七九六—Ｈ│
│ 四 │二日二十一時│路五八０巷路│        │Ｑ號自小客車一輛│
│ 三 │許          │旁          │        │及車內物品      │
├──┼──────┼──────┼────┼────────┤
│ 一 │九十三年六月│臺中市南屯區│ 亥○○ │車號六八二九—Ｆ│
│ 四 │三日九時十分│向上路與文心│        │Ｗ號自小客車一輛│
│ 四 │許          │路口        │        │及車內物品      │
├──┼──────┼──────┼────┼────────┤
│ 一 │九十三年六月│臺中市北屯區│ 甲Ｕ○ │車號三Ｑ—六九九│
│ 四 │四日十時前某│文心路與麻園│        │０號自小客車一輛│
│ 五 │時          │東街口      │        │及車內物品      │
├──┼──────┼──────┼────┼────────┤
│ 一 │九十三年六月│臺中市北區梅│甲未○○│車號二Ｐ—五二九│
│ 四 │四日十時前某│亭街五三六號│        │九號自小客車一輛│
│ 六 │時          │前          │        │及車內物品      │
├──┼──────┼──────┼────┼────────┤
│ 一 │九十三年六月│彰化縣田尾鄉│ 甲玄○ │車號七Ｌ—六五八│
│ 四 │六日七時許  │饒平村東平巷│        │０號自小客車一輛│
│ 七 │            │一九八號前  │        │及車內物品      │
├──┼──────┼──────┼────┼────────┤
│ 一 │九十三年六月│彰化縣大村鄉│ 張智楨 │車號八Ｌ—七一三│
│ 四 │六日九時許  │山腳路七五之│        │０號自小客車一輛│
│ 八 │            │十一號前    │        │及車內物品      │
├──┼──────┼──────┼────┼────────┤
│ 一 │九十三年六月│臺中市西屯區│所有人：│車號二Ｒ—七一六│
│ 四 │七日七時許  │青海路一段一│冠德工程│二號自小客車一輛│
│ 九 │            │三二號前    │行；    │及車內物品      │
│    │            │            │使用人：│                │
│    │            │            │甲子○  │                │
├──┼──────┼──────┼────┼────────┤
│ 一 │九十三年六月│雲林縣西螺鎮│ Ｅ○○ │車號０九一六—Ｄ│
│ 五 │七日八時許  │中正路五七號│        │Ｅ號自小客車一輛│
│ ０ │            │前          │        │及車內物品      │
├──┼──────┼──────┼────┼────────┤
│ 一 │九十三年六月│雲林縣北港鎮│ 辰○○ │車號七Ｔ—九０九│
│ 五 │八日八時三十│新德路六九號│        │九號自小客車一輛│
│ 一 │分許        │前          │        │及車內物品      │
├──┼──────┼──────┼────┼────────┤
│ 一 │九十三年六月│臺中市南屯區│ 甲壬○ │車號八四一０—Ｈ│
│ 五 │八日十八時許│河南路四段與│        │Ｐ號自小客車一輛│
│ 二 │            │大墩七街口  │        │及車內物品      │
├──┼──────┼──────┼────┼────────┤
│ 一 │九十三年六月│彰化縣北斗鎮│ 酉○○ │車號八二八三—Ｇ│
│ 五 │九日七時許  │復興路二一四│        │Ｂ號自小客車一輛│
│ 三 │            │巷七號前    │        │及車內物品      │
├──┼──────┼──────┼────┼────────┤
│ 一 │九十三年六月│雲林縣虎尾鎮│ 甲Ｑ○ │車號Ｓ二—七八三│
│ 五 │九日十六時許│忠孝路與復興│        │六號自小客車一輛│
│ 四 │            │路口        │        │及車內物品      │
├──┼──────┼──────┼────┼────────┤
│ 一 │九十三年六月│臺中市北屯區│ 壬○○ │車號五Ｒ—一八三│
│ 五 │十一日八時許│后庄里后庄一│        │九號自小客車一輛│
│ 五 │            │街與敦化路口│        │及車內物品      │
├──┼──────┼──────┼────┼────────┤
│ 一 │九十三年六月│臺中市南區建│ 甲Ｋ○ │車號一六七一—Ｇ│
│ 五 │十一日九時許│國南路與美村│        │Ｃ號自小客車一輛│
│ 六 │            │路口        │        │及車內物品      │
├──┼──────┼──────┼────┼────────┤
│ 一 │九十三年六月│雲林縣北港鎮│ ｉ○○ │車號七Ｗ—一五九│
│ 五 │十一日十三時│華勝路皇家大│        │九號自小客車一輛│
│ 七 │許          │樓前        │        │及車內物品      │
├──┼──────┼──────┼────┼────────┤
│ 一 │九十三年六月│雲林縣斗六市│所有人：│車號Ｗ八—九五六│
│ 五 │二十一日九時│富強街一號前│張若；  │八號自小客車一輛│
│ 八 │許          │            │使用人：│及車內物品      │
│    │            │            │Ｈ○○  │                │
├──┼──────┼──────┼────┼────────┤
│ 一 │九十三年六月│彰化縣北斗鎮│ Ｏ○○ │車號八Ｑ—六三七│
│ 五 │二十一日九時│光華路一號前│        │０號自小客車一輛│
│ 九 │三十分許    │            │        │及車內物品      │
├──┼──────┼──────┼────┼────────┤
│ 一 │九十三年六月│南投市○○街│ ｕ○○ │車號三０八九—Ｊ│
│ 六 │二十五日凌晨│一０四號前  │        │Ａ號自小客車一輛│
│ ０ │五時三十分許│            │        │及車內物品      │
├──┼──────┼──────┼────┼────────┤
│ 一 │九十三年六月│南投縣草屯鎮│ ｎ○○ │車號四七０五—Ｇ│
│ 六 │二十五日六時│中興路二七五│        │Ｄ號自小客車一輛│
│ 一 │許          │號前        │        │及車內物品      │
├──┼──────┼──────┼────┼────────┤
│ 一 │九十三年七月│雲林縣虎尾鎮│ ｙ○○ │車號九Ｒ—五七三│
│ 六 │一日某時許  │中山路二三巷│        │一號自小客車一輛│
│ 二 │            │二之二號前  │        │及車內物品      │
├──┼──────┼──────┼────┼────────┤
│ 一 │九十三年七月│雲林縣斗南鎮│ 李錫源 │車號Ｃ五—二八九│
│ 六 │一日八時許  │建國一路二七│        │八號自小客車一輛│
│ 三 │            │巷二五號前  │        │及車內物品      │
│    │            │            │        │                │
├──┼──────┼──────┼────┼────────┤
│ 一 │九十三年七月│彰化縣員林鎮│所有人：│車號Ａ七—五０一│
│ 六 │二日十七時二│田中巷十七之│林宋    │五號自小客車一輛│
│ 四 │十分許      │一號旁      │使用人：│及車內物品      │
│    │            │            │甲戌芬  │                │
├──┼──────┼──────┼────┼────────┤
│ 一 │九十三年七月│彰化縣員林鎮│ 吳順發 │車號八Ｖ—五二二│
│ 六 │二日十八時許│中山南路某處│        │七號自小客車一輛│
│ 五 │            │            │        │及車內物品      │
├──┼──────┼──────┼────┼────────┤
│ 一 │九十三年七月│彰化縣彰化市│ ｍ○○ │車號七０一九—Ｇ│
│ 六 │四日十時許  │辭修路三六六│        │Ｃ號自小客車一輛│
│ 六 │            │之一號旁空地│        │及車內物品      │
├──┼──────┼──────┼────┼────────┤
│ 一 │九十三年七月│彰化市○○街│ ｌ○○ │車號七０一九—Ｇ│
│ 六 │四日十時許  │三六六之一號│        │Ｃ號自小客車一輛│
│ 七 │            │空地        │        │及車內物品      │
├──┼──────┼──────┼────┼────────┤
│ 一 │九十三年七月│彰化縣彰化市│所有人：│車號七Ｑ—二五九│
│ 六 │五日六時三十│三福街七一號│久實金屬│０號自小客車一輛│
│ 八 │分許        │前          │企業股份│及車內物品      │
│    │            │            │有限公司│                │
│    │            │            │使用人：│                │
│    │            │            │許朝榮  │                │
├──┼──────┼──────┼────┼────────┤
│ 一 │九十三年七月│彰化縣彰化市│ 陳淑麗 │車號五Ｑ—三一七│
│ 六 │五日七時許  │長順街一四一│        │０號自小客車一輛│
│ 九 │            │號巷口      │        │及車內物品      │
├──┼──────┼──────┼────┼────────┤
│ 一 │九十三年七月│雲林縣斗六市│ 高鳳禪 │車號三一九二—Ｇ│
│ 七 │七日六時許  │中華路二五０│        │Ｅ號自小客車一輛│
│ ０ │            │巷十六號前  │        │及車內物品      │
├──┼──────┼──────┼────┼────────┤
│ 一 │九十三年七月│雲林縣斗六鎮│ 朱凰菁 │車號二一五七—Ｇ│
│ 七 │七日七時三十│中堅西路二三│        │Ｒ號自小客車一輛│
│ 一 │分許        │八號旁      │        │及車內物品      │
├──┼──────┼──────┼────┼────────┤
│ 一 │九十三年七月│彰化縣員林鎮│所有人：│車號九Ｑ—五一三│
│ 七 │七日八時許  │萬年路一０七│富勤營照│七號自小客車一輛│
│ 二 │            │號前        │有限公司│及車內物品      │
│    │            │            │使用人：│                │
├──┼──────┼──────┼────┼────────┤
│ 一 │九十三年七月│雲林縣斗六市│ 許真月 │車號五八九二—Ｇ│
│ 七 │七日十時許  │建成路四十一│        │Ｍ號自小客車一輛│
│ 三 │            │號前        │        │及車內物品      │
├──┼──────┼──────┼────┼────────┤
│ 一 │九十三年七月│雲林縣斗六市│所有人：│車號０八五七—Ｈ│
│ 七 │七日十二時許│大同路與文德│梁月昭  │Ｑ號自小客車一輛│
│ 四 │            │街口        │使用人：│及車內物品      │
│    │            │            │林欣怡  │                │
├──┼──────┼──────┼────┼────────┤
│ 一 │九十三年七月│彰化縣員林鎮│所有人：│車號八Ｑ—０五０│
│ 七 │七日十三時許│大同路與忠孝│許秋瑛  │六號自小客車一輛│
│ 五 │            │街口        │使用人：│及車內物品      │
│    │            │            │梁正穎  │                │
├──┼──────┼──────┼────┼────────┤
│ 一 │九十三年七月│雲林縣斗六市│所有人：│車號ＹＺ—０五０│
│ 七 │七日十五時三│中山路二一九│簡美珠  │五號自小客車一輛│
│ 六 │十分許      │號前        │使用人：│及車內物品      │
│    │            │            │林文香  │                │
├──┼──────┼──────┼────┼────────┤
│ 一 │九十三年七月│雲林縣斗六市│ 劉水智 │車號Ｂ九—三九二│
│ 七 │七日十七時三│平和街與成功│        │八號自小客車一輛│
│ 七 │十分許      │路口        │        │及車內物品      │
├──┼──────┼──────┼────┼────────┤
│ 一 │九十三年八月│雲林縣斗六市│ ｒ○○ │車號Ｗ九—五六０│
│ 七 │十九日十三時│石榴路福公司│        │０號自小客車一輛│
│ 八 │許          │宿舍旁      │        │及車內物品      │
│    │            │            │        │                │
├──┼──────┼──────┼────┼────────┤
│ 一 │九十三年八月│同上        │ ｄ○○ │車號ＳＱ—三一一│
│ 七 │十九日凌晨一│            │        │一號自小客車一輛│
│ 九 │時許        │            │        │及車內物品      │
│    │            │            │        │                │
├──┼──────┼──────┼────┼────────┤
│ 一 │九十三年八月│雲林縣斗六市│ 辛○○ │車號ＳＤ—七四七│
│ 八 │二十三日五時│復興路五十一│        │三號自小客車一輛│
│ ０ │許          │號前        │        │及車內物品      │
│    │            │            │        │                │
├──┼──────┼──────┼────┼────────┤
│ 一 │九十三年九月│彰化市○○路│ 甲ｅ○ │車號二Ｒ—二二三│
│ 八 │十九日十七時│某處        │        │六號自小客車一輛│
│ 一 │許          │            │        │及車內物品      │
│    │            │            │        │                │
├──┼──────┼──────┼────┼────────┤
│ 一 │九十三年十月│彰化縣員林鎮│ ａ○○ │車號二三三０—Ｇ│
│ 八 │十三日上午六│永福街四十五│        │Ｂ號自小客車一輛│
│ 二 │時六分許    │號旁空地    │        │及車內物品      │
│    │            │            │        │                │
│    │            │            │        │                │
├──┼──────┼──────┼────┼────────┤
│ 一 │九十三年十一│彰化縣員林鎮│甲ｂ○  │車號七Ｌ—八六五│
│ 八 │月五日上午六│三橋里建國路│        │六號自小客車一輛│
│ 三 │時許        │一五三號前  │        │及車內物品      │
│    │            │            │        │                │
├──┼──────┼──────┼────┼────────┤
│ 一 │九十四年一月│彰化縣員林鎮│申○○  │車號九二五二—Ｄ│
│ 八 │二十二日凌晨│三和里成功東│        │Ｋ號自小客車一輛│
│ 四 │四時許      │路二十八號前│        │及車內物品      │
│    │            │            │        │                │
├──┼──────┼──────┼────┼────────┤
│ 一 │九十四年一月│彰化縣員林鎮│劉良彬  │車號九Ｈ—八五六│
│ 八 │二十四日上午│仁美路林森路│        │二號自小客車一輛│
│ 五 │五、六時許  │四三０號前  │        │及車內物品      │
│    │            │            │        │                │
├──┼──────┼──────┼────┼────────┤
│ 一 │九十四年二月│雲林市斗六市│午○○  │七Ｗ－三００二號│
│ 八 │二十五日上午│六合街與立德│        │自小客車一輛    │
│ 六 │七時許      │街口        │        │                │
│    │            │            │        │                │
└──┴──────┴──────┴────┴────────┘
   附表二：
  ┌──┬──────┬───────┬───────┐
  │編號│ 名     稱  │  數      量  │ 所   有   人 │
  ├──┼──────┼───────┼───────┤
  │ 一 │ 電     腦  │  四      臺  │  甲  Ｊ  ○  │
  ├──┼──────┼───────┼───────┤
  │ 二 │  對 講 機  │  五      臺  │  甲  Ｊ  ○  │
  ├──┼──────┼───────┼───────┤
  │ 三 │  鐵    棍  │  二      支  │  甲  Ｊ  ○  │
  ├──┼──────┼───────┼───────┤
  │ 四 │  手    套  │  六      個  │  甲  Ｊ  ○  │
  ├──┼──────┼───────┼───────┤
  │ 五 │電 門 開 關 │  四      個  │  甲  Ｊ  ○  │
  ├──┼──────┼───────┼───────┤
  │ 六 │  電    鑽  │  一      組  │  甲  Ｊ  ○  │
  ├──┼──────┼───────┼───────┤
  │ 七 │  剪    刀  │  三      支  │  甲  Ｊ  ○  │
  ├──┼──────┼───────┼───────┤
  │ 八 │  電    門  │  一      組  │  甲  Ｊ  ○  │
  ├──┼──────┼───────┼───────┤
  │ 九 │  板    手  │  十      支  │  甲  Ｊ  ○  │
  ├──┼──────┼───────┼───────┤
  │ 十 │  鉗    子  │  五      支  │  甲  Ｊ  ○  │
  ├──┼──────┼───────┼───────┤
  │十一│  起    子  │  十  四  支  │  甲  Ｊ  ○  │
  ├──┼──────┼───────┼───────┤
  │十二│  鑰    匙  │  二      支  │  甲  Ｊ  ○  │
  ├──┼──────┼───────┼───────┤
  │十三│門號０九二七│  一      支  │  陳  昱  漩  │
  │    │０一四０四四│              │              │
  │    │手機        │              │              │
  ├──┼──────┼───────┼───────┤
  │十四│門號０九二五│  一      支  │  甲  Ｊ  ○  │
  │    │九六三八六四│              │              │
  │    │手機        │              │              │
  ├──┼──────┼───────┼───────┤
  │十五│門號０九二五│  一      支  │  甲  Ｊ  ○  │
  │    │九六五一五四│              │              │
  │    │手機        │              │              │
  ├──┼──────┼───────┼───────┤
  │十六│螺 絲 起 子 │  二      支  │  周  成  福  │
  ├──┼──────┼───────┼───────┤
  │十七│   板   手  │  二      支  │  周  成  福  │
  ├──┼──────┼───────┼───────┤
  │十八│萬 能 板 手 │  二      支  │  周  成  福  │
  ├──┼──────┼───────┼───────┤
  │十九│電源發動器  │  一      個  │  周  成  福  │
  ├──┼──────┼───────┼───────┤
  │二十│   剪   刀  │  二      支  │  李  榮  洲  │
  ├──┼──────┼───────┼───────┤
  │二一│螺 絲 起 子 │  六      支  │  李  榮  洲  │
  ├──┼──────┼───────┼───────┤
  │二二│ 尖  嘴  鉗 │  三      支  │  李  榮  洲  │
  ├──┼──────┼───────┼───────┤
  │二三│ 板      手 │  三      支  │  李  榮  洲  │
  ├──┼──────┼───────┼───────┤
  │二四│ 鐵      鉗 │  三      支  │  李  榮  洲  │
  ├──┼──────┼───────┼───────┤
  │二五│萬 能 板 手 │  三      支  │  李  榮  洲  │
  ├──┼──────┼───────┼───────┤
  │二六│電源發動器  │  四      個  │  李  榮  洲  │
  ├──┼──────┼───────┼───────┤
  │二七│ＮＯＫＩＡ牌│  一      支  │  周  成  福  │
  │    │手機        │              │              │
  ├──┼──────┼───────┼───────┤
  │二八│黑 色 皮 包 │  一      個  │  周  成  福  │
  ├──┼──────┼───────┼───────┤
  │二九│  剪     刀 │  二      支  │  周  成  福  │
  ├──┼──────┼───────┼───────┤
  │三十│黑色手提袋  │  一      個  │  李  榮  洲  │
  ├──┼──────┼───────┼───────┤
  │三一│ 手  電  筒 │  三      支  │  李  榮  洲  │
  └──┴──────┴───────┴───────┘
   附表三：
  ┌──┬──────┬───────┬───────┐
  │編號│ 名     稱  │  數      量  │ 所   有   人 │
  ├──┼──────┼───────┼───────┤
  │ 一 │銷 售 帳 冊 │  四      本  │ 李   榮   洲 │
  ├──┼──────┼───────┼───────┤
  │ 二 │客戶聯絡簿  │  二      張  │ 李   榮   洲 │
  ├──┼──────┼───────┼───────┤
  │ 三 │解體工具包  │  一      包  │ 周   成   福 │
  ├──┼──────┼───────┼───────┤
  │ 四 │解體工具箱  │  三      箱  │ 周   成   福 │
  ├──┼──────┼───────┼───────┤
  │ 五 │ 砂  輪  機 │  一      支  │ 周   成   福 │
  ├──┼──────┼───────┼───────┤
  │ 六 │  電    線  │  一      捲  │ 周   成   福 │
  ├──┼──────┼───────┼───────┤
  │ 七 │  氣動工具  │  三      支  │ 周   成   福 │
  ├──┼──────┼───────┼───────┤
  │ 八 │   鐵  鎚   │  二      支  │ 周   成   福 │
  ├──┼──────┼───────┼───────┤
  │ 九 │大型一字起子│  一      支  │ 周   成   福 │
  ├──┼──────┼───────┼───────┤
  │ 十 │  油 壓 床  │  一      具  │ 周   成   福 │
  ├──┼──────┼───────┼───────┤
  │十一│乙炔切割器  │  一      組  │ 周   成   福 │
  ├──┼──────┼───────┼───────┤
  │十二│  堆 高 機  │  一      部  │ 周   成   福 │
  ├──┼──────┼───────┼───────┤
  │十三│  記 事 本  │  一      本  │ 梁   峰   晟 │
  ├──┼──────┼───────┼───────┤
  │十四│門號０九五二│  一      支  │ 梁   峰   晟 │
  │    │三五四一八四│              │              │
  │    │手機        │              │              │
  ├──┼──────┼───────┼───────┤
  │十五│門號０九三五│  一      支  │  郭  靜   雄 │
  │    │七０三三七四│              │              │
  │    │手機        │              │              │
  ├──┼──────┼───────┼───────┤
  │十六│門號０九三九│  一      支  │  林  志   民 │
  │    │四九二三三八│              │              │
  │    │手機        │              │              │
  ├──┼──────┼───────┼───────┤
  │十七│門號０九一二│  一      支  │  李  榮   豐 │
  │    │三一七五五六│              │              │
  │    │手機        │              │              │
  ├──┼──────┼───────┼───────┤
  │十八│ 螺 絲 起 子│  二      盒  │  李  榮   豐 │
  ├──┼──────┼───────┼───────┤
  │十九│ 砂  輪  機 │  一      支  │  李  榮   豐 │
  ├──┼──────┼───────┼───────┤
  │二十│ 電  動  鉅 │  一      支  │  李  榮   豐 │
  ├──┼──────┼───────┼───────┤
  │二一│ 氣 動 工 具│  四      支  │  李  榮   豐 │
  ├──┼──────┼───────┼───────┤
  │二二│  鐵    鎚  │  一      支  │  李  榮   豐 │
  ├──┼──────┼───────┼───────┤
  │二三│ Ｔ 型 扳 手│  五      支  │  李  榮   豐 │
  ├──┼──────┼───────┼───────┤
  │二四│ 一 字 起 子│  一      支  │  李  榮   豐 │
  ├──┼──────┼───────┼───────┤
  │二五│Ｓ 型 扳 手 │  一      支  │  李  榮   豐 │
  ├──┼──────┼───────┼───────┤
  │二六│ 十 字 起 子│  一      支  │  李  榮   豐 │
  ├──┼──────┼───────┼───────┤
  │二七│  管    鉗  │  一      支  │  李  榮   豐 │
  ├──┼──────┼───────┼───────┤
  │二八│ 其 他 扳 手│  六      支  │  李  榮   豐 │
  ├──┼──────┼───────┼───────┤
  │二九│ 推  高  機 │  一      部  │  李  榮   豐 │
  └──┴──────┴───────┴───────┘
